# 请教陈版：股份支付

提问人：一筐猪 out 时间：2021-04-19 08:05:06
某IPO公司于 2020 年 8 月新引入了投资人A、B，投资人A、B增资入股，增资价为每股 11 元，共增资金额 1100 万元（A、B分别增资 550 万元，取得50 万股数），其中计入股本 100 万元，剩余 1000 万股计入资本公积-股本溢价。同时，原股东C转让其10%股权（ 10 万股）给A投资人，转让价格为4 元/股。
问题 1 ；原股东转让给A投资人 4 元/股，是否需确认为股份支付？股权支付金额是否为：（11-4）*10万股=70万元？
同年 11 月，公司成立了员工持股平台，给予部分重要员工股份，员工持股平台增资入股，增加公司注册资本 10 万元，股数 10 万股，每股 1 元。但员工实际支付的价格为 3 元/股，公司已收到员工持股平台的 30 万元（3*10万股）。公司给予的员工激励名单有各个部门以及子公司的人员，签订的员工激励计划未规定服务期限，但有约定离职后公司会按授予价格加算5%的单利进行回购或转让。
员工持股平台注册资本是 40 万元，已收到员工实缴 30 万元，持股平台将收到的 30 万元再转账给IPO公司作为投资款。
问题 2 ：请问公司确认的股份支付金额 是否为 （11-3）*10=80万元，以 8 月的投资人增资价作为公允价格，股份支付的成本为 3 元/股？
问题 3 ：股份支付（一次性确认）的账务处理是否如下：
对于母公司员工的股份激励：
借：管理费用/研发费用/主营业务成本（根据所属部门确定）
贷：资本公积-其他资本公积
对于子公司员工的股份激励
母公司做账:
借：长期股权投资
贷：资本公积-其他资本公积
子公司做账：
借：管理费用/销售费用等
贷：资本公积-其他资本公积
合并层面再抵消资本公积-其他资本公积和长期股权投资。
问题 4 ：公司收到员工持股平台 30 万，账务处理是否如下：
借：银行存款 30 万元
贷：股本 10 万元
贷：资本公积-股本溢价 20 万元
问题 5 ：若存在一员工于 2021 年 3 月离职，持有公司 1 万股。根据合同，已离职员工可转让公司的的股份，转让金额=1万股 3 元（1+5%）=3.15万元【授予价格加算5%的单利进行回购或转让】，已离职员工转让给公司新员工，转让价格为3.15元/股，低于公允价 11 元/股。。已离职员工转让股权的账务处理是否如下：
借：管理费用/销售费用等 1 万股*（11-3.15）
贷：资本公积 1 万股*（11-3.15）
仅确认新员工的股份支付费用，金额是否为 1 万股*（11-3.15）？已离职员工转让股权不做其他账务处理？

回答人：chenyiwei
1 、要了解为何只有A单方面按 4 元/股受让股份，B没有受让，导致A的综合持股成本低于B？另外增资入股和原股东转让股权是否为一揽子交易？
需要考虑的是A的综合持股成本与所取得的股份的公允价值之间的差异，不是单纯从受让价格与增资价格来比较。
2 、应先根据问题 1 中的提示确定每股公允价值，据此计算股份支付费用。
3 、是。
4 、是。
5 、应根据第二次转让时的公允价值减去第二次转让价格计量股份支付费用。已离职员工已确认的股份支付费用和资本公积不冲回（因为当初第一次股份支付无等待期）。